臺灣高等法院刑事判決　　　　　 　　93年度交上訴字第133號
上　訴　人
即　被　告　乙○○
輔　佐　人　甲○○
選任辯護人　姜志俊律師
上列上訴人因公共危險等案件，不服臺灣新竹地方法院92年度交
訴字第32號，中華民國93年7月21日第一審關於公共危險部分判
決（起訴案號：臺灣新竹地方法院檢察署91年度偵字第701號）
，提起上訴，本院判決如下：
    主  文
原判決關於乙○○駕駛動力交通工具肇事，致人受傷而逃逸部分
撤銷。
乙○○駕駛動力交通工具肇事，致人受傷而逃逸，處有期徒刑陸
月，如易科罰金，以佰元折算壹日。緩刑年。
    事      實
一、乙○○於民國九十一年一月十一日下午三時四十五分許，駕
    駛車牌號碼ＣＬ─００二二號自用小客車，沿新竹縣寶山鄉
    ○○村○○路由雙溪往新城方向行駛，途至寶新路三一二號
    附近彎道時，應注意車前狀況，隨時採取必要之安全措施，
    且在劃有分向限制線之路段，不得駛入來車之車道內，並應
    注意汽車行經彎道，應減速慢行，作隨時停車之準備，且依
    當時路況天候晴、日間自然光線、路面無缺陷、無障礙物，
    並無不能注意之情形，詎竟疏未注意車前狀況及減速慢行，
    以隨時採取必要之安全措施，並作隨時停車之準備，即貿然
    前駛，且跨越中央分向限制線駛入對向來車車道內，適丙○○○無照騎乘車牌號碼ＨＫＯ─二七五號重型機車搭載其孫
    葉盈君、葉豐存及葉豐瑋，其中一人坐在丙○○○前面，另
    二人則坐在丙○○○後面，丙○○○並因腳踏板上置放書包
    ，致雙腳無法全部踩在腳踏板上，乃將雙腳以外八字開展，
    僅以腳後跟掂在腳踏板外緣，而沿對向車道即寶新路由新城
    往雙溪方向亦行駛至上述地點，乙○○所駕駛之上開自用小
    客車之左側車身乃擦撞丙○○○之左腳膝蓋及機車左把手外
    緣（丙○○○之機車把手外部裝有手套），使丙○○○重心
    不穩往右偏移，丙○○○往左拉回後，仍因重心不穩，人車
    均往左摔倒在地，致丙○○○受有左膝腫脹變形、左股骨下
    三分之一內髁骨折（即左股骨遠端粉碎性骨折）、併有關節
    面破損之傷害（過失傷害部分，已由原審判決公訴不受理確
    定），葉盈君、葉豐存及葉豐瑋亦分別受有輕微擦傷傷害（
    葉盈君、葉豐存及葉豐瑋部分，均未據提出告訴）。
二、乙○○於肇事致丙○○○等人受傷後，並未即停車，猶往前
    再行駛一小段距離後，始暫停由駕駛座車窗探頭往回看一下
    ，仍未下車並察看、處理，亦未採取救護措施，旋即另行起
    意，駕車沿原行徑方向即寶新路由雙溪往新城方向逃逸，適
    為騎乘機車在丙○○○後方行駛之丁○○所目擊，乃隨即調
    頭追趕，至寶新路新城國小前，因新城國小學童甫將結束交
    通管制，乙○○無法通過，始為丁○○及時追趕而至，揮手
    示意乙○○停車，並告知乙○○已肇事不可逃逸，惟乙○○
    竟否認肇事，丁○○即委請在場之新城國小校長曾家球協助
    記下乙○○駕駛之自用小客車車牌號碼後，隨即騎乘機車返
    回事故現場協助，乙○○仍逕自駕車逃逸離去。嗣新竹縣警
    察局竹東分局寶山派出所警員郭濬瑋（原名郭清鎮）據報趕
    至現場處理，並由曾家球提供肇事車輛車號，始循線查獲。
三、案經新竹縣警察局竹東分局報告及丙○○○訴由臺灣新竹地
    方法院檢察署檢察官偵查起訴。
    理      由
一、訊之上訴人即被告乙○○矢口否認有任何駕駛自用小客車肇
    事，致人受傷後逃逸之犯行。辯稱：渠所駕駛車輛並未擦撞
    告訴人葉李鳳珠騎乘之機車，且渠未曾暫停後再前進，並非
    因新城國小學童放學無法通過，所駕駛車輛係被攔下云云。
    於原審則以：渠沿寶新路往新城方向行駛，轉過一個彎，就
    看到對向一部機車正在滑倒中，是往左側倒下，當渠經過時
    ，就看到一個大人倒在地上，三個小孩子有的站著，有的坐
    著，那大人好像爬不起來，渠雖然繼續往前開，但有減速，
    曾考慮是否要打手機報警，惟因發現手機沒電，乃打算到路
    邊打公用電話，或請當地居民協助，嗣見對向車道有二輛自
    用小客車隨後而到並停車，渠始離開，直至快到新城國小時
    ，有一位老先生騎機車超到前面，揮手示意停車，並稱渠撞
    到人，渠很生氣，馬上下車並表明未撞到人，那位老先生即
    叫新城國小的老師記下渠車輛之車號，渠因認為未撞到人，
    故仍將車開回家云云置辯。惟查：
  (一)告訴人丙○○○於上揭時地騎乘機車搭載葉盈君、葉豐存、
    葉豐瑋，因車禍倒地，造成告訴人左膝腫脹變形、左股骨下
    三分之一內髁骨折（即左股骨遠端粉碎性骨折）、併有關節
    面破損之傷害，葉盈君、葉豐存及葉豐瑋則分別受有輕微擦
    傷傷害等情，業據告訴人丙○○○陳述明確，並有國軍新竹
    醫院診斷證明書、國軍新竹醫院九十三年四月十五日（九三
    ）醫順字第０九三００００四五七號函暨病歷資料在卷足稽
    （偵卷第三七，原審卷第一五０至一六四頁）。
  (二)告訴人丙○○○及葉盈君、葉豐存、葉豐瑋身體所受傷害，
    查係緣於被告駕駛ＣＬ─００二二號自用小客車跨越道路中
    心雙黃線，侵入告訴人所騎乘機車之車道後，因被告駕駛車
    輛擦撞機車左側手把及告訴人左膝，告訴人因其機車向右偏
    移，嗣因拉回時重心不穩，乃機車乃連人向左倒地後所造成
    等情，業據告訴人丙○○○迭於偵查、原審時指訴綦詳（偵
    卷第三二、六三頁；原審卷第一八七、一八八頁）。
  (三)徵之證人即目擊事故之丁○○於偵查、原審及本院亦分別證
    稱：我也是去新城國小載我孫子下課，我騎在丙○○○的後
    面；對方是對向來車，超過雙黃線和丙○○○的機車擦撞，
    我看到丙○○○的機車搖了二、三下，才往左倒（偵卷第三
    三頁）；我看到肇事車輛撞到告訴人的車子，機車倒下來，
    三個小孩子在哭、我從後面只看到機車被撞之後倒下來，沒
    有確實看清楚是撞到機車哪裡、被害人被撞時有先偏右邊，
    又偏回左邊，倒下；我看到車禍發生後，就叫小朋友（即丁○○之孫子）下車，然後去追被告；（你如何確認？）當時
    沒有什麼車子，且稱追肇事者的車輛過程中，因路上並無車
    輛，被告未曾脫離其視線等語（原審卷第五八、一九八至二
    ００、二０四頁）；那處有彎度，乙○○汽車超越雙黃線；
    我有親眼看到車禍發生，是擦撞不是直接撞到；我讓我孫子
    下車，一下子的時間；我車掉頭去追他等情（本院卷第六四
    頁）。並據證人即新城國小校長曾家球於偵查中證稱：是我
    記下乙○○車號；當時我及幾位老師在校門口協助導護，正
    準備回學校，丁○○騎機車過來，攔下乙○○的自小客車，
    並叫我們記下自小客車的車號；警察過來時，我就告訴他車
    號；我站在門口，丁○○騎車衝過來，叫我抄車號（偵卷字
    第四四、六三頁背面）等情無訛。核告訴人丙○○○及證人
    丁○○前開指證證述被告駕駛之自用小客車如何駛入對向來
    車道、如何與騎乘機車之告訴人發生擦撞，致告訴人騎乘之
    機車往右偏移，再往左拉回倒下之過程，確均完全相符。而
    證人丁○○苟非親見被告肇事，衡諸事理，要無置年幼孫子
    於肇事現場不顧，而獨自自後追躡至新城國小前攔下被告，
    並向在場之曾家球要求記下車號之可能。且告訴人之左腳確
    受有左膝腫脹變形之傷害，應足以佐證告訴人指證稱係遭被
    告駕駛之自用小客車車身擦撞左腳一節，確係屬實，再揆諸
    告訴人丙○○○證述當時係雙腳腳尖外八字踩在腳踏板上，
    僅腳後跟掂著腳踏板，膝蓋往外成弓字形騎乘機車等情，亦
    足證告訴人於偵查中所指「左腳」被擦撞之意，應係指「左
    腳膝蓋」被擦撞無疑。
  (四)本件車禍現場係彎路，告訴人倒地之位置係在寶新路上「新
    城幹九一」電線桿後方約一公尺處，業據檢察官履勘現場無
    訛，有檢察官履勘現場筆錄暨繪製之現場草圖、現場照片十
    五幀在卷可稽（偵卷第六三至七一頁），復經本院勘驗明確
    在卷，亦有履勘筆錄暨繪製之現場草圖、現場照片十幀可按
    （本院卷第一０八至一一六頁）。卷附道路交通事故調查報
    告表事故現場圖繪製之肇事路段為筆直直路，固非足憑。然
    卷附事故現場圖及現場照片之機車倒地滑行磨擦地面所產生
    之刮地痕，係在告訴人遵行之車道即寶新路由新城往雙溪方
    向車道中間，足徵被告係駕駛自用小客車超越道路中心雙黃
    線，侵入告訴人行駛車道後，始擦撞告訴人騎乘之機車無誤
    。而告訴人指訴被告駕駛之自用小客車左側車身擦撞伊左腳
    膝蓋及裝有手套之機車左把手外緣，使伊重心不穩往右偏移
    ，嗣再往左拉回時，仍因重心不穩，而人車均往左摔倒在地
    ，及證人丁○○證稱被告駕駛自用小客車與騎乘機車之告訴
    人發生擦撞一節，查告訴人已指證被告駕駛之自用小客車與
    其騎乘之機車僅有一次之碰觸，且在碰觸後，告訴人騎乘之
    機車即因受被告駕駛之自用小客車碰觸作用力影響，而往右
    偏移，待告訴人騎乘之機車再往左拉回時，此瞬間已足以使
    被告駕駛之自用小客車全車通過告訴人所騎乘之機車位置，
    故而二車間乃未再有第二次之碰觸。再參諸告訴人係遭被告
    駕駛之自用小客車擦撞左腳膝蓋及裝有手套之機車左把手外
    緣，告訴人因而重心不穩往右偏移，嗣再往左拉回時，仍因
    重心不穩，而人車均往左摔倒在地，且告訴人因左腳僅掂在
    腳踏板上，而幾乎懸空，其於事故發生時已年逾六十二歲（
    按告訴人為二十八年十二月十日生），行動能力應顯較遲緩
    ，骨骼亦應較為脆弱，再加上重型機車及所載三個孫子女之
    重量，於人車倒地後，造成告訴人左膝腫脹變形、左股骨下
    三分之一內髁骨折（即左股骨遠端粉碎性骨折）、並有關節
    面破損之傷害，顯與事理相合。自足證告訴人及證人丁○○
    所為之指訴、證述，並無悖於論理法則、經驗法則，且與事
    實相符。
  (五)按汽車行駛時，駕駛人應注意車前狀況，並隨時採取必要之
    安全措施，且行經彎道，應減速慢行，作隨時停車之準備；
    汽車在雙向二車道行駛時，在劃有分向限制線之路段，不得
    駛入來車之車道內，道路交通安全規則第九十四條第三項、
    第九十三條第一項第二款、第九十七條第二款分別定有明文
    。查本件車禍事故之發生，乃係被告駕駛自用小客車跨越中
    央分向限制線駛入對向來車車道內，而在對向彎道車道內，
    其駕駛之自用小客車左側車身擦撞對向騎乘機車之告訴人左
    腳膝蓋及機車左把手外緣，使告訴人重心不穩往右偏移，嗣
    再往左拉回，仍因重心不穩，人車均往左摔倒在地，致告訴
    人丙○○○及葉盈君、葉豐存及葉豐瑋分別受有前揭傷害，
    足證被告就本件車禍之發生確有未注意車前狀況、行經彎道
    未減速慢行及違規侵入來車車道致肇事甚明。
  (六)至本件車禍發生後，雖經警循線查獲被告，未在告訴人騎乘
    之機車上發現明顯與被告駕駛之前開自用小客車相近顏色之
    油漆移轉現象，固有新竹縣警察局九十二年六月十八日竹縣
    警刑四字第０九二０００五四一四號函檢送之現場勘察紀錄
    在卷足參（原審第七三頁），惟被告駕駛之自用小客車既僅
    擦撞告訴人左膝及裝有手套之左手把，未留下明顯之油漆移
    轉現象，與事理並無不合，且證人即員警郭濬瑋（原名郭清
    鎮）於偵查中亦證稱：乙○○沒有同意我們刮他的車漆，所
    以鑑識組只能照相等語（偵卷第四六頁），是鑑定人員未能
    依憑微物跡證，判斷告訴人機車上有無被告所駕駛車輛之烤
    漆，均不足採為對被告有利之認定。另本案案發後，經員警
    於當日檢視被告所駕駛之前開自用小客車之左後車門，雖發
    現離地約八十公分處有一處深色撞擊痕，然此撞擊痕並無法
    判斷究為新、舊痕，且經比對告訴人所騎乘機車之高度，亦
    顯然高於此撞擊點，亦有前開新竹縣警察局函送之現場勘察
    紀錄、被告駕駛之前開自用小客車與告訴人所騎乘之機車併
    排比對照片可參（偵卷第七七頁），並據證人即新竹縣警察
    局鑑識組警員蔡政敏證述在卷（原審卷第五四頁），故此被
    告駕駛之前開自用小客車左後車門離地約八十公分處之深色
    撞擊痕，應顯非本件車禍肇事時之撞擊點，均不足採為對被
    告有利或不利之認定。
  (七)又告訴人於檢察官訊問時固曾指稱被告駕駛之自用小客車係
    墨綠色云云，然查被告駕駛之前開自用小客車應係天藍色，
    有照片在卷足稽（偵卷第十六頁），故告訴人此部分之證述
    ，即與事實有所不符。惟查，檢察官初次訊問告訴人之時間
    係九十一年二月二十二日，有訊問筆錄在卷可參（偵卷第三
    十一、三十二頁），距案發已有一個月餘，且告訴人為六十
    餘歲之老婦，本件車禍發生時尚搭載年幼孫子，於突然遭此
    事故，告訴人應係處於驚慌、緊張狀態，衡情對肇事車輛之
    顏色、車型不及辨識，應屬事理之常，其於檢察官初次訊問
    時所指稱被告駕駛之自用小客車係墨綠色云云，應係屬辨識
    不清、記憶模糊情狀下攙雜部分推測之陳述無疑，然究不得
    僅以此非關重要事項指述之瑕疵，即遽認告訴人之其他指證
    述為不實。
  (八)被告駕駛上揭自用小客車肇事，於前行一小段距離暫停後，
    隨即駕車離開事故現場，業據證人丁○○於偵查中及原審亦
    分別證稱：我是先回頭看到對方的轎車停下來，而且從駕駛
    座車窗探頭出來看一下，然後馬上開車往新城方向行駛，我
    就馬上將機車調頭追他，追到新城國小前，有學生在排路隊
    下課，老師也在指揮，他車過不去就下來，我就去跟那些老
    師講說這部車肇事，請他們記下車號，我就再趕快回去看丙○○○的情形（偵卷第三十三頁）；機車倒下來，三個小孩
    子在哭，肇事車輛肇事後，開到前面電線桿旁停下來，肇事
    者伸出頭往後看，人沒有下車，之後就開走了。之後我就騎
    機車追他，當時因為肇事者的車輛英文字母我不知道，但是
    阿拉伯數字是００二二，我追到學校前，看到有老師在指揮
    交通，我就跟老師說００二二的車子撞到人，請老師記下車
    號；我先叫小孩下車，再去追肇事車輛；當時我掉頭要追的
    時候，肇事車輛已經往前開一百多公尺了，一直到學校前停
    下，距離現場大約有三百公尺；我在現場就已經看到肇事者
    車輛的阿拉伯數字，並且記下來；差不多同時肇事車輛到路
    口過不去，因為老師指揮交通過不去，我也剛好追到被告的
    車輛旁邊，並且揮手要被告停車（原審卷第一九八、一九九
    、二０四、二０五頁）。並經證人曾家球亦於偵查中證稱丁○○攔下被告所駕駛車輛，請其記下車號無訛（偵卷第四四
    頁、六三頁背面）。且被告於偵查中亦自承渠駕駛車輛抵達
    新城國小附近時，經人揮手示意停車並稱其肇事，渠經過事
    故現場時，前方無其他車輛等語（偵卷第四三頁），於原審
    復稱：證人當時把我攔下車的時候，我立刻搖下車窗，並且
    說什麼事情，當時證人說我撞到人，我很驚訝也很生氣，我
    就下車說，我沒有撞到人，當時我下車的時候，證人還沒有
    離開現場（原審卷第二０六頁）。被告雖始終否認駕車肇事
    致人受傷而逃逸犯行，且稱證人丁○○不可能於目擊事故後
    ，追及其並攔下云云，復於本院具狀提出其有關物理學、數
    學之演算分析之書狀（本院卷第七二至八八、一二一至一四
    三頁）。惟被告既已自承證人丁○○曾在新城國小附近將彼
    攔下之情事，所為辯解，即與事實不符，所為如何不可能自
    後追及之分析，要屬個人飾卸之詞，並不足採。
  (九)再查，被告就其是否目擊告訴人倒地及如何處置之情節，先
    後供稱：當時我離現場約一百公尺前，我有看見一部機車滑
    倒；（你看到車禍後有做何處理？）當時對向車道有二部自
    小客停下來，我就慢慢的駛離現場（偵卷第四、五頁）；我
    轉過一個彎，就看到對向一部機車正在滑倒中，是往糖場的
    圍牆路邊右倒；我考慮是否要打手機報警，但我發現我手機
    沒電，我又打算到路邊打公用電話，或請當地居民協助，此
    時對向有二部自小客車開過來，我就從照後鏡看過去，發現
    那二部車都有停下來，所以我就放心的離開了（原審卷第四
    十三頁）；（你說你的手機在經過車禍現場時沒電？）是；
    （你回家後有更換電池使用手機？）我沒有立刻更換，是二
    、三天才換電池（偵卷第六十頁）云云。惟依諸上揭事證，
    告訴人被擦撞後，最後係由左側倒地，被告前開辯稱係看到
    告訴人由右側倒地云云，即與證據不符。再者，被告所使用
    之行動電話門號為0000000000號，然依該門號行
    動電話之通聯紀錄，該門號行動電話於案發後之案發當日尚
    有十八通之通話紀錄，且通話秒數最少為十六秒，最長達四
    百二十八秒，有該行動電話雙向通聯資料查詢附卷可稽（偵
    卷第二四、五七頁），亦足證被告前開所辯經過車禍現場時
    本欲打手機報警，但發現手機沒電，回家後亦有二、三天未
    更換手機電池云云，亦非屬實。至被告雖於本院改稱：偵訊
    中有關手機沒電未立刻更換電池之供述，因距離案發四個月
    ，記憶有誤云云，然被告於偵訊中既可明確表稱，係二、三
    天後方更換手電池，實難認有何記憶有誤之情事，當係事後
    圖卸之詞，不足採認。本件車禍發生前、後，肇事地點除被
    告駕駛之自用小客車行經該處外，雙向車道均無其他自用小
    客車行經該處，且被告肇事後往前開一小段後暫停再繼續往
    前逃逸時，告訴人及證人丁○○同向車道後方，亦無其他自
    用小客車尾隨而至停車之情事，亦據證人丁○○證述明確，
    故被告另辯稱伊發現手機沒電後，即打算到路邊打公用電話
    ，或請當地居民協助，但後來看到對向車道有二輛自小客車
    隨後而到並停車，伊才離開云云，亦屬無稽。均足證被告前
    開所辯，非但有前後供述不一之情事，亦與事實不符，不足
    以採信。至被告於肇事返家後，即於案發日下午四時十分許
    至同日下午五時二分許，先後三次以家中之0000000
    號電話撥打至新城、寶山派出所表示欲澄清其非肇事者，有
    被告提出之0000000號電話通聯紀錄可參，乃僅足以
    證明被告已知肇事逃逸犯行被發覺，而急欲撇清之心理，自
    不足採為對被告有利之認定。
  (十)按刑法第一百八十五條之四駕駛動力交通工具肇事致人死傷
    而逃逸罪，係於八十八年四月二十一日修正增訂公布，並自
    同年四月二十三日生效施行，而本條文增訂之立法目的，乃
    為維護交通，增進行車安全，促使當事人於事故發生時，能
    對被害人即時救護，減少死傷，以保護他人權益並維護社會
    秩序。又其立法精神在於交通事故一旦發生，且發生人員傷
    亡之情況，不論是撞人或被撞，或是因其他事故而造成死傷
    ，只要是在駕駛動力交通工具過程內所發生者，參與這整個
    事故過程的當事人皆應協助防止死傷之擴大。查被告駕駛自
    用小客車超越道路中心雙黃線，與對向駕駛機車附載乘客三
    人之告訴人發生擦撞，而事故發生當時，天候晴、日間自然
    光線、現場路面無缺陷、無障礙物，有卷附道路交通事故調
    查報告表可稽，被告在客觀上顯足以察知已發生事故，且由
    被告於事故發生後，先前行一小段距離稍作暫停並由駕駛座
    伸頭探視之舉動，益足徵其明知其駕駛車輛肇事，乃被告復
    未下車作任何處理，逕行駕駛車輛離開，直至證人丁○○自
    後追趕並告知發生事故後，猶仍駕車駛離。則其駕車離開現
    場時，所具有肇事逃逸之犯意，至屬灼然，其駕駛動力交通
    工具肇事，致人受傷而逃逸之行為，已臻明確。至告訴人是
    否無照駕駛機車，及事故發生時，所搭載葉盈君、葉豐存、
    葉豐瑋之體重是否影響機車重心不穩等，均與被告該部分犯
    行無關，要不足援為有利於被告認定之依據，附此敘明。
  (十一)綜上事證，被告所為否認駕駛車輛肇事致人受傷後逃逸之辯
    解，均屬卸責之詞，不足採信。被告上揭犯行，堪以認定，
    應依法論科。
二、核被告所為係犯刑法第一百八十五條之四之駕駛動力交通工
    具肇事致人受傷而逃逸罪。第查，被告肇事返家，固確有主
    動打電話至新城、寶山派出所之情事，惟係表示欲澄清其僅
    係路經該處，並非肇事者，已如前述，足見被告主動打電話
    至新城、寶山派出所，並無自行申告其犯罪事實，而受法律
    上裁判之意，自與刑法第六十二條前段規定之「自首」要件
    不合，故無從依該規定減輕其刑，併此敘明。
三、原審經審理結果，認被告駕駛動力交通工具肇事，致人受傷
    而逃逸之行為，事證明確，就該部分為論罪科刑之判決，固
    非全屬無見。惟刑法第一百八十五條之四之駕駛動力交通工
    具肇事致人受傷而逃逸罪，屬故意犯，論以該條罪刑，自應
    敘明如何認定被告對該犯罪構成要件事實具有明知。原審僅
    於判決理由二略稱「被告肇事時既明知已擦撞被害人丙○○○，使被害人丙○○○人車倒地，並致被害人丙○○○及其
    孫三人受傷，竟仍隨即駕車離開」，就被告如何明知已肇事
    致人受傷一節，未為詳盡之說明，自有理由不備之違法。被
    告上訴意旨，仍執陳詞，否認該部分犯罪而指摘原判決不當
    ，固無理由。惟原判決既有上揭可議，仍應由本院將原審關
    於被告駕駛動力交通工具肇事，致人受傷而逃逸部分之判決
    予以撤銷改判。
四、爰審酌被告品行、智識程度、犯罪動機、目的、手段、所生
    危害、犯罪後態度等一切情狀，其輔左人甲○○已與告訴人
    就民事部分達成和解，參以被告長期罹患「邊緣性精神病」
    ，案發後即常處於精神極度不安之焦慮狀態等一切情狀，量
    處如主文第二項所示之刑，並諭知易科罰金之折算標準。至
    公訴人雖具體求刑有期徒刑一年六月，惟審酌前開量刑之說
    明，本院認公訴人之求刑，核屬過當，附此敘明。末查，被
    告未曾受有期徒刑以上刑之宣告，有本院被告全國前案紀錄
    表等件在卷足稽，被告經本次偵審程序，應知警惕而無再犯
    之虞，本院因認其所宣告之刑，以暫不執行為適當，爰併諭
    知緩刑三年，以勵自新。
據上論斷，應依刑事訴訟法第三百六十九條第一項前段、第三百
六十四條、第二百九十九條第一項前段，刑法第一百八十五條之
四、第四十一條第一項、第七十四條第一款，罰金罰鍰提高標準
條例第二條，判決如主文。
本案經檢察官呂丁旺到庭執行職務。
中　　華　　民　　國　　94　　年　　11　　月　　30　　日
　　　　　　　　　交通法庭審判長法　官  溫耀源
　　　　　　　　　　　　　　　  法　官  邱同印
　　　　　　　　　　　　　　　  法　官  段景榕
以上正本證明與原本無異。
如不服本判決，應於收受送達後十日內向本院提出上訴書狀，其
未敘述上訴之理由者並得於提起上訴後十日內向本院補提理由書
（均須按他造當事人之人數附繕本）。
          　　　　　　　　　　　書記官  陳靜姿
中　　華　　民　　國　　94　　年　　11　　月　　30　　日
附錄本案論罪科刑法條：
刑法第一百八十五條之四
駕駛動力交通工具肇事，致人死傷而逃逸者，處六月以上五年以下
有期徒刑。
